臺灣高等法院刑事判決　　　　　　　　96年度上訴字第4368號
上　訴　人
即　被　告　甲○○
　　　　　　　　　　　號四樓
上列上訴人因毒品危害防制條例案件，不服臺灣臺北地方法院96
年度訴字第1140號，中華民國96年9 月14日第一審判決（起訴案
號：臺灣臺北地方法院檢察署96年度毒偵字第1957號），提起上
訴，本院判決如下：
    主  文
上訴駁回。
    事  實
一、甲○○前因施用毒品案件，經臺灣士林地方法院以87年度毒
    聲字第442 號裁定送觀察、勒戒，因無繼續施用毒品之傾向
    ，經臺灣士林地方法院檢察署檢察官於民國87年8 月31日以
    87年度偵字第7529號為不起訴處分確定，並於87年8 月28日
    執行完畢出監；又於90年間，因施用毒品案件，經臺灣士林
    地方法院以90年度毒聲字第500 號裁定送觀察、勒戒，因有
    繼續施用毒品之傾向，復經臺灣士林地方法院以90年度毒聲
    字第1348號裁定令入戒治處所施以強制戒治，強制戒治經裁
    定停止戒治付保護管束期滿未經撤銷而於91年9 月26日執行
    完畢，刑案部分，經臺灣士林地方法院以91年度士簡字40號
    判處有期徒刑6月、4月，定應執行刑為有期徒刑9 月確定（
    下稱第一案）；另於90年間，因妨害自由案件，經臺灣士林
    地方法院以91年度訴字第544號判處有期徒刑3月，經臺灣高
    等法院以92年度上訴字第891 號駁回上訴而確定（下稱第二
    案）；復於92年間，因施用毒品案件，經臺灣士林地方法院
    以92年度毒聲字第653 號裁定令入戒治處所施以強制戒治，
    於93年1月9日因毒品危害防制條例修改而執行完畢出監，刑
    案部分，經臺灣士林地方法院以92年度訴字第423 號判處有
    期徒刑8月、7月確定（下稱第三案）；其中第二案及第三案
    經臺灣高等法院以93年度聲字第1111號裁定定應執行刑為有
    期徒刑1年4月，而與第一案接續執行至93年8 月31日假釋出
    監，迄於94年5月9日因縮短刑期假釋付保護管束期滿未經撤
    銷而執行完畢，竟仍不知悔改，基於施用第一級毒品之犯意
    ，於96年6月13日下午3時許，在臺北市雙連捷運站公共廁所
    內，施用第一級毒品海洛因一次，而於同年月下午5 時50分
    許，為警在臺北市○○○路三巷巷口查獲，並扣得含第一級
    毒品海洛因成分殘留之注射針筒一支，始查悉上情。
二、案經臺北市政府警察局中山分局報請臺灣臺北地方法院檢察
    署檢察官偵查起訴。
    理  由
一、上開犯罪事實，業據被告甲○○於偵查及原審、本院審理中
    坦白承認，被告於96年6 月13日為警查獲後所採得之尿液經
    送臺灣尖端先進生技醫藥股份有限公司鑑定，呈嗎啡、可待
    因陽性反應，有該公司出具之濫用藥物檢驗報告及臺北市政
    府警察局偵辦毒品案件尿液檢體委驗單在卷可參，扣案之物
    品，經以聯勤204 廠製造之煙毒品檢驗Ａ包檢驗，呈嗎啡、
    海洛因反應，亦有臺北市政府警察局中山分局查獲涉嫌毒品
    危害防制條例毒品初步鑑驗報告單在卷可稽，被告自白與事
    實相符。又被告前因施用毒品案件，經臺灣士林地方法院以
    87年度毒聲字第442 號裁定送觀察、勒戒，因無繼續施用毒
    品之傾向，經臺灣士林地方法院檢察署檢察官於87年8 月31
    日以87年度偵字第7529號為不起訴處分確定，並於87年8 月
    28日執行完畢出監；又於90年間，因施用毒品案件，經臺灣
    士林地方法院以90年度毒聲字第500 號裁定送觀察、勒戒，
    因有繼續施用毒品之傾向，復經臺灣士林地方法院以90年度
    毒聲字第1348號裁定令入戒治處所施以強制戒治，強制戒治
    經裁定停止戒治付保護管束期滿未經撤銷而於91年9 月26日
    執行完畢；復於92年間，因施用毒品案件，經臺灣士林地方
    法院以92年度毒聲字第653 號裁定令入戒治處所施以強制戒
    治，於93年1月9日因毒品危害防制條例修改而執行完畢出監
    等情，有臺灣高等法院被告前案紀錄表附卷可按，本案被告
    於強制戒治執行完畢後5 年內再次施用第一級毒品海洛因之
    犯行堪以認定。
二、查海洛因，係毒品危害防制條例第2條第2項第1 款所規定之
    第一級毒品，故核被告所為，係犯毒品危害防制條例第10條
    第1 項之施用第一級毒品罪。又被告持有海洛因以施用，持
    有之低度行為，應為施用之高度行為所吸收，不另論罪。另
    被告前所受有期徒刑之宣告及執行完畢之情如犯罪事實欄所
    載，有臺灣高等法院被告前案紀錄表一份在卷可參，被告於
    有期徒刑執行完畢後5 年內故意再犯本案有期徒刑以上之罪
    ，為累犯，應依刑法第47條第1 項之規定加重其刑。原審適
    用毒品危害防制條例第10條第1項、第18條第1項前段，刑法
    第11條前段、第47條第1 項，爰審酌被告於偵查及於審理中
    坦承犯行，犯後態度良好，因施用毒品受觀察、勒戒、強制
    戒治後，仍不知戒絕毒癮，再次施用危害自己身體健康之毒
    品而為警查獲等情狀，量處有期徒刑柒月。並認扣案之注射
    針筒一支，經檢出第一級毒品海洛因成分殘留，如前所述，
    因無法析離，是應依毒品危害防制條例第18條第1 項前段之
    規定併與宣告沒收銷燬。
三、經核原審認事用法均無不合，審酌刑法第57條各款情形後之
    量刑亦稱妥適，被告上訴求為減輕，核無理由，應予以駁回
    。
據上論斷，應依刑事訴訟法第368條，判決如主文。
本案經檢察官劉斐玲到庭執行職務。
中　　華　　民　　國　　96　　年　　11　　月　　15　　日
 　　　　　 刑事第十一庭審判長法　官　張連財
                              法　官　林明俊
                              法　官　楊照男
以上正本證明與原本無異。
如不服本判決，應於收受送達後10日內向本院提出上訴書狀，其
未敘述上訴之理由者並得於提起上訴後10日內向本院補提理由書
（均須按他造當事人之人數附繕本）。
                              書記官  陳秋雄
中　　華　　民　　國　　96　　年　　11　　月　　15　　日
附錄：本案論罪科刑法條全文
毒品危害防制條例第10條第1項：
施用第一級毒品者，處6 月以上5 年以下有期徒刑。
